Config:
  hfst:
    Gen: ../../../src/generator-gt-norm.hfst
    Morph: ../../../src/analyser-gt-norm.hfst
  xerox:
    Gen: ../../../src/generator-gt-norm.xfst
    Morph: ../../../src/analyser-gt-norm.xfst
    App: lookup

Tests:



# todo:
# Proofread the gold standard (below)
# Then: run analyser, then correct.


  Noun - väits: # Noun (20) väits 'eng /est /fin' - full paradigm
     väits+N+Sg+Nom: väits
     väits+N+Sg+Gen: väidse
     väits+N+Sg+Par: väist
     väits+N+Sg+Ill: väiste
     väits+N+Pl+Gen: [väitsi, väiste]
     väits+N+Pl+Par: väitsi
     väits+N+Pl+Ill: [väitsihe, väitsi]
     väits+N+Pl+All: [väidsile, väistele]

